【裁判字號】    92,竹小,209
【裁判日期】    921014
【裁判案由】    損害賠償
【裁判全文】
臺灣新竹地方法院民事判決  九十二年度竹小字第二○九號
    原      告  天威保全股份有限公司
    法定代理人  丙○○
    訴訟代理人  乙○○
    被      告  甲○○
右當事人間請求損害賠償事件，本院於九十二年九月三十日辯論終結，判決如左：
    主      文
被告應給付原告新臺幣參仟元，及自民國九十二年八月二十九日起至清償日止，按年
息百分之五計算之利息。
訴訟費用新台幣貳佰零捌元由被告負擔。
本判決第一項得假執行。
    事實及理由
一原告訴之聲明：如主文第一項所示。
二事實摘要：
  (一)原告主張被告於民國九十一年四月二十九日起至九十二年四月二十八日止與原告
    簽訂保全服務契約，約定由原告裝設保全系統，提供被告保全服務，被告則付給
    原告每月服務費新台幣（下同）三千五百元，付款方式以每六個月為一期。詎被
    告竟於契約期滿前片面毀約，不願再使用原告提供之保全服務，依兩造保全服務
    契約第十七條約定，被告應負擔拆除器材費用三千元。經原告屢次催繳，被告均
    置之不理，為此提起本訴。
  (二)被告則抗辯稱：伊付了原告半年保全服務費，第七個月伊要求降價，原告不同意
    ，伊說伊再考慮看看，原告沒有得到伊同意，就自己來拆機，故伊不願意付拆機
    費等語。
三、法院之判斷：
  (一)原告主張兩造訂有保全服務契約，約定自九十一年四月二十九日起至九十二年四
    月二十八日止由原告提供被告保全服務，被告則給付原告每月服務費三千五百元
    ，付款方式以每六個月為一期等事實，業據提出保全服務契約書一件為證，復為
    被告所不爭執，自堪信為真正。
  (二)被告雖以前詞置辯，惟查，原告提供之保全服務系統係安裝於新竹市○○街七七
    號原告與其妻陳海玲共同經營之時衣裝服飾店，而據證人陳海玲到庭陳稱：「在
    九十一年十月已決定結束營業並陸續在收，到十二月才完全出清。九十一年十月
    間我們與天威保全的契約到期前二、三天，原告公司的人員有打電話給我們說，
    契約要到期請我們繳錢，我說我們不裝了，隔天原告公司的人員就派人來拆機」
    、「（妳先生是否知道原告有打電話給你的事情？）我先生知情，我隔天有告訴
    我先生，我先生說我們不要營業了，所以也同意不裝了」、「（保全公司人員來
    拆機時，你知情否？）知道，我在店裡，他們說要拆機，我們同意」等語，並有
    原告提出之九十一年十月二十八日經證人陳海玲認簽之拆機售後服務單一紙附卷
    可稽，足見被告於九十一年十月下旬契約未到期前已向被告為提前終止契約之意
    思表示甚明。
  (三)兩造系統保全服務契約書第十七條後段明定：「另因甲方（即被告）中途違（解
    ）約而致乙方拆除器材之費用三千元，亦應由甲方負擔」。從而，原告主張依據
    前開約定，訴請被告給付如主文第一項所示之拆除器材費用及自起訴狀繕本送達
    翌日即九十二年八月二十九日起至清償日止，按年息百分之五計算之遲延利息，
    洵屬有據，應予准許。
  (四)本件係小額訴訟程序為被告敗訴之判決，就被告敗訴部分，爰依職權宣告假執行
    。
四、據上論結，原告之訴為有理由，依民事訴訟法第四百三十六條之二十三、第四百
    三十六條第二項、第七十八、第四百三十六條之十九條第一項、第四百三十六條
    之二十，判決如主文。
中      華      民      國    九十二    年      十      月     十四     日
                                  臺灣新竹地方法院新竹簡易庭
~B法      官  楊明箴
右為正本係照原本作成。
如對本判決上訴，非以違背法令為理由，不得為之，且須於判決送達後二十日內向本
院提出上訴狀（須按他造當事人之人數附繕本）。
~B法院書記官  許麗汝
中      華      民      國    九十二    年      十      月     二十四   日


司法院資訊處製作；財團法人民間司法改革基金會備份。
